臺灣臺南地方法院民事裁定
111年度司監宣字第46號
聲  請  人  黃淑貞  

受
監護宣告人  黃子倫  

關  係  人  黃慶星  

上聲請人聲請為受監護宣告之人選任特別代理人事件，本院裁定
如下：
    主      文
選任關係人丙○○（男、民國00年0月0日生、身分證統一編號：Z0
00000000號）為受監護宣告之人甲○○（男、民國00年00月00日生
、身分證統一編號：Z000000000號）於辦理如附件所示被繼承人
乙○○遺產協議分割繼承登記之特別代理人。
聲請程序費用新臺幣壹仟元由受監護宣告之人負擔。
    理      由
一、本件聲請意旨略以：聲請人係經本院97年度禁字第204號選
    任為受監護宣告人甲○○之監護人，因聲請人配偶即受監護宣
    告之人父親乙○○於民國(下同)111年7月2日死亡、今為辦理
    遺產分割繼承登記，因聲請人及受監護宣告之人同為被繼承
    人之繼承人，依法不得代理，爰聲請選任受監護宣告人之伯
    父丙○○為特別代理人，以利日後代為辦理被繼承人乙○○之遺
    產分割繼承登記等語。
二、按受監護宣告之人應置監護人；成年人之監護，除本節有規
    定者外，準用關於未成年人監護之規定，民法第1110條、第
    1113條分別定有明文。次按監護人於監護權限內，為受監護
    人之法定代理人；監護人之行為與受監護人之利益相反或依
    法不得代理時，法院得因監護人、受監護人、主管機關、社
    會福利機構或其他利害關係人之聲請或依職權，為受監護人
    選任特別代理人，民法第1098條亦有明定。又民法第1098條
    第2項所定「依法不得代理」係採廣義解釋，包括民法第106
    條禁止自己代理或雙方代理之情形，以及其他一切因利益衝
    突，法律上禁止代理之情形而言。
三、經查：受監護宣告人前經本院以97年度禁字第204號裁定宣
    告為受監護宣告之人並選任聲請人與被繼承人為監護人，因
    受監護宣告人父親即被繼承人死亡，聲請人與受監護宣告人
    同為被繼承人之繼承人等事實，業據聲請人提出戶籍謄本、
    繼承系統表、被繼承人之財產資料等在卷供參，且經本院調
    取上開卷宗核閱無訛，堪信聲請人主張為真實。而受監護宣
    告人與聲請人既同為被繼承人之繼承人，於辦理遺產分割繼
    承相關事宜時，彼此利益相反，聲請人與監護人依法不得代
    理，揆諸前揭說明，聲請人聲請為受監護宣告人選任特別代
    理人，於法自屬有據。本院審酌於本件關係人丙○○於受監護
    宣告人辦理被繼承人之遺產分割繼承中，並非繼承人或具有
    其他利害關係，衡情其若擔任受監護宣告人之特別代理人，
    自當不會任意為違反受監護宣告人利益之決定，而為適當之
    人選；佐以聲請人所提出之遺產分割後續處理方式對受監護
    宣告人之生活照顧亦有相當考量，爰選定關係人為受監護宣
    告人於辦理被繼承人遺產分割繼承事件之特別代理人，裁定
    如主文所示。
四、依家事事件法第164條第2項，裁定如主文。
中　　華　　民　　國　　111 　年　　10　　月　　26　　日
                   家事法庭   司法事務官　陳妍文
以上正本係照原本作成。
如對本裁定抗告，須於裁定送達後10日內向本院提出抗告狀，並
應繳納抗告費新臺幣1,000元整。
中　　華　　民　　國　　111 　年　　10　　月　　26　　日
                                  書記官　劉雙宜